臺灣臺南地方法院刑事判決　　　　　　 100年度訴字第1052號
公　訴　人　臺灣臺南地方法院檢察署檢察官
被　　　告　許進來
選任辯護人　邱銘律師
上列被告因違反槍砲彈藥刀械管制條例案件，經檢察官提起公訴
(100年度偵字9571號)，本院判決如下：
    主  文
許進來犯非法持有可發射子彈具殺傷力之槍枝罪，處有期徒刑貳
年，併科罰金新臺幣拾萬元，罰金如易服勞役，以新臺幣壹仟元
折算壹日。緩刑伍年，緩刑期間付保護管束，並向檢察官指定之
政府機關、政府機構、行政法人、社區或其他符合公益目的之機
構或團體，提供壹佰貳拾小時之義務勞務。扣案之改造貝瑞塔Ｍ
九型半自動手槍壹支（槍枝管制編號0000000000）及
子彈參顆，均沒收。
    事  實
一、許進來明知具有殺傷力之改造手槍及子彈屬槍砲彈藥刀械管
    制條例第4條第1項第1款、第2款所規範之槍砲、彈藥，非經
    中央主管機關許可，不得持有，竟未經許可，基於持有具有
    殺傷力改造手槍及子彈之犯意，於民國100年5月中旬某日在
    其所經營位於臺南市○○街373號模具工廠門口之鐵桶內拾
    得具殺傷力之改造貝瑞塔Ｍ9型半自動手槍1支（槍枝管制編
    號0000000000）及子彈4顆後，即未經許可持有之，作為日
    後防身之用。嗣於100年7月8日晚上9時40分許，許進來攜帶
    上開槍、彈至東區○○路303號「3皇3家複合式餐廳」第7號
    桌與謝耀忠、林明緯、陳信壹等人協商債務時，為據報前往
    處理之員警在許進來所有之藍花色手提包內扣得上開槍、彈
    ，而查獲上情。
二、案經臺南市政府警察局第一分局移送臺灣臺南地方法院檢察
    署檢察官偵查起訴。
    理  由
一、本判決以下所引用之具傳聞性質之證據，檢察官、被告許進
    來及其選任辯護人於本院準備程序中均同意具有證據能力，
    復於本案言詞辯論終結前，亦未爭執其證據能力，本院審酌
    前開證據之作成或取得之狀況，並無非法或不當取證之情事
    ，且經本院於審判期日就上開證據依法進行調查、辯論，依
    刑事訴訟法第159條之5規定，認均具有證據能力。
二、上揭事實，業據被告於警詢(警卷第2至5頁)、偵訊(偵卷第1
    0至12頁)及本院準備程序及審理時均坦承不諱，並有扣案具
    殺傷力之改造貝瑞塔Ｍ9型半自動手槍1支（槍枝管制編號00
    00000000）及子彈4顆可證。而扣案改造貝瑞塔Ｍ9型半自動
    手槍及子彈4顆經送請內政部警政署刑事警察局鑑定後，其
    鑑定結果：送鑑手槍1支（槍枝管制編號0000000000），認
    係改造手槍，由仿BERETTA廠M9型半自動手槍製造之槍枝，
    車通金屬槍管內阻鐵而成，擊發功能正常，可供擊發適用子
    彈使用，認具殺傷力；送鑑子彈4顆，認均係非制式子彈，
    由金屬彈殼組合直徑8.8±0.5mm金屬彈頭而成，採樣1顆試
    射，可擊發，認具殺傷力，有內政部警政署刑事警察局100
    年7月29日刑鑑字第1000096280號鑑定書1份在卷可稽（偵卷
    第15至16頁），足認被告於警詢、偵查及本院準備程序與審
    理中之自白與事實相符，堪以採信。從而，本件事證明確，
    被告前開犯行堪以認定，應依法論科。
二、論罪科刑：
  (一)核被告所為，係違反槍砲彈藥刀械管制條例第8條第4項之非
    法持有可發射子彈具殺傷力之槍枝罪與同法第12條第4項之
    非法持有子彈罪。被告以一持有之行為，同時觸犯非法持有
    可發射子彈具殺傷力之槍枝罪及非法持有子彈罪，為想像競
    合犯，應依刑法第55條之規定，從一較重之非法持有可發射
    子彈具殺傷力之槍枝罪處斷。
  (二)被告雖係在警察進入「3皇3家複合式餐廳」往被告所在的第
    7桌進行盤查詢問時，自動供出其手提包內藏有槍彈。惟查
    ，本件係因有民眾向110勤務指揮中心報案稱，在臺南市○
    ○路303號(3皇3家生活飲食)內，第7桌有1個胖胖的男子身
    上帶有真槍，經勤務指揮中心通報線上警網前去查看，見被
    告與報案者所稱持槍男子特徵相符，因被告起身欲離去，經
    制止並予以盤查，被告始坦承手提包內有槍、彈等情，此有
    臺南市政府警察局文化派出所警員黃國修出具之職務報告書
    、勤務指揮中心100年10月25日簽暨所附臺南市政府警察局
    指揮中心受理110報案紀錄單2紙在卷(見本院卷第39-1至
    39-5 頁)可佐。足見，被告向前來盤查之警員坦承手提包內
    藏放有手槍及子彈以前，有偵查權之警察即因民眾向110報
    案指稱被告持有槍彈，而知悉被告非法持有手槍及子彈之犯
    行。是被告向前來盤查之警員坦承本件非法持有手槍及子彈
    之犯行，並接受裁判，僅屬犯後之自白，尚不符合自首要件
    ，併此敘明。
  (三)被告原本經營小型模具工廠，因沾染賭博惡習，簽賭職棒，
    在外積欠賭債，導致債主委託討債集團成員上門暴力討債，
    其所非法持有之槍、彈即是討債集團份子用以向被告暴力討
    債所使用之工具，僅因員警巡邏車經過而丟棄，被告因遭受
    來自討債集團成員之恐嚇及騷擾，為求自保，始撿拾該遭討
    債集團成員丟棄之槍、彈並持有等情，業據被告於偵、審中
    供述詳實在卷，復證人許葉月李於審理時之證述及被告所提
    出之臺南市政府警察局第六分局喜樹派出所受理各類案件紀
    錄表1紙、中華電信股份有限公司用戶受信通信紀錄報表2紙
    在卷可佐；參以被告遭查獲當日，受債權人委與被告洽談債
    務之謝耀忠等人，其中謝耀忠即曾因暴力討債，涉犯強制罪
    ，經本院以99年度訴字第908號判決判處有期徒刑3月確定，
    堪信被告所稱，遭討債集團成員暴力討債及騷擾乙節，應屬
    事實。從而，被告為保護自己與家人免於暴力討債集團成員
    之恐嚇與騷擾而持有槍、彈之情節，顯與一般不法份子擁槍
    自重之情形不同，其犯罪之情狀顯可憫恕，惟因非法持有可
    供發射子彈具殺傷力手槍之法定本刑為3年以上有期徒刑，
    縱科以法定最刑度有期徒刑3年仍嫌過重，爰依刑法第59 條
    規定，酌減其刑。
  (四)本院審酌被告明知未經許可不得持有手槍及子彈，因遭討債
    集團暴力討債及騷擾，為求自保而持有上開槍、彈之動機，
    雖持該槍、彈與討債集團成員商談債務，但自始未曾將該槍
    、彈取出，持槍恃強凌弱，以及被告對於非法持有槍、彈部
    分始終坦承犯罪，態度尚稱良好等一切情狀，量處如主文所
    示之刑，並就併科罰金部分諭知易服勞役之折算標準。
  (五)末查，被告前此並無任何犯罪紀錄，此有卷附臺灣高等法院
    被告全國前案紀錄表可稽，被告素行堪稱良好。而被告此次
    犯案，係因遭受討債集團成員暴力討債及騷擾，為保護家人
    安全所致，其行為雖為法所不容，但犯罪之動機尚情有可原
    ，經此教訓後當知所警惕，信無再犯之虞，且被告尚有2名
    幼子待其扶養，本院認前開對其宣告之刑，以暫不執行為適
    當，爰併予宣告緩刑5年，以啟自新。又為使其於緩刑期間
    內，仍深知戒惕，避免緩刑之宣告遭撤銷，併依刑法第74條
    第2項第5款規定，宣告其於緩刑期間內，向檢察官指定之政
    府機關、政府機構、行政法人、社區或其他符合公益目的之
    機構或團體，提供120小時之義務勞務，並依刑法第93條第1
    項第2款之規定，諭知其應於緩刑期間付保護管束，期能使
    被告於義務勞務過程及保護管束期間，確切明瞭其行為所造
    成之損害，並培養正確法治觀念。
  (六)扣案之改造貝瑞塔Ｍ9型半自動手槍1支（槍枝管制編號0000
    000000）及子彈3顆，係槍砲彈藥刀械管制條例第4條第1項
    第1款、2款所稱之槍砲及彈藥，依同條例第5條之規定，非
    經中央主管機關許可不得製造、販賣、運輸、持有及轉讓，
    均係違禁物，應依刑法第38條第1項第1款規定宣告沒收；至
    於扣案後經試射鑑定具殺傷力之子彈1顆，原雖亦屬違禁物
    ，然於試射鑑定時即已擊發，不具子彈之完整結構，失去其
    效能，堪認現已不具殺傷力，自非屬違禁物，爰不予宣告沒
    收，併此敘明。
據上論斷，應依刑事訴訟法第299條第1項前段，槍砲彈藥刀械管
制條例第8條第4項、第12條第4項，刑法第11條前段、第55條、
第59條、第42條第3項前段、第74條第1項第1款、第2項第5款、
第93條第1項第2款、第38條第1項第1款，判決如主文。
本案經檢察官蘇榮照到庭執行職務。
中    華    民    國   100    年    11    月    8     日
                  刑事第七庭  審判長法  官  林欣玲
                                    法  官  游育倫
                                    法  官  鄭銘仁
以上正本證明與原本無異。
如不服本判決應於收受本判後10日內向本院提出上訴書狀，並應
敘述具體理由。其未敘述上訴理由者，應於上訴期間屆滿後20日
內向本院補提理由書狀（均須按他造當事人之人數附繕本）「切
勿逕送上級法院」。
                                    書記官  郭勝華
中    華    民    國   100    年    11    月    14    日
附記：
槍砲彈藥刀械管制條例第8條第4項
未經許可，持有、寄藏或意圖販賣而陳列第 1 項所列槍枝者，
處 3 年以上 10 年以下有期徒刑，併科新臺幣 7 百萬元以下罰
金。
槍砲彈藥刀械管制條例第12條第4項
未經許可，持有、寄藏或意圖販賣而陳列子彈者，處 5 年以下
有期徒刑，併科新台幣 300 萬元以下罰金。